【裁判字號】    92,訴,247
【裁判日期】    920409
【裁判案由】    違反槍砲彈藥刀械管制條例
【裁判全文】
臺灣臺北地方法院刑事判決                          九十二年度訴字第二四七號
    公  訴  人  臺灣臺北地方法院檢察署檢察官
    被      告  丁○○
    指定辯護人  甲○公設辯護人曾德榮
右列被告因違反槍砲彈藥刀械管制條例案件，經檢察官提起公訴（九十二年度偵字第
七五○號），甲○判決如左：
    主  文
丁○○未經許可持有具有殺傷力之改造模型槍，處有期徒刑參年壹月，併科罰金新臺
幣壹拾萬元，罰金如易服勞役，以銀元參佰元即新臺幣玖佰元折算壹日。扣案之改造
手槍壹把（槍枝管制編號：0000000000）、改造模型槍壹把（槍枝管制編
號：0000000000），均沒收。
    事  實
一、丁○○於民國九十一年十月十一日下午四時許接到友人乙○○（另案偵辦）之電
    話稱要交付物品給丁○○並轉交給綽號「辣手」之不詳姓名成年男子，丁○○並
    與乙○○相約於同日晚間八時許在臺北縣新店市○○路○段二○七號門口前見面
    ，並於當日晚間八時許乙○○駕駛一部車號七Ｋ─七八八一號白色自用小客車至
    臺北縣新店市○○路○段二○七號門口前，下車交付給丁○○可發射子彈具有殺
    傷力之德國ＷＥＩＨＲＡＵＣＨ廠製ＨＷ９４型口徑９ｍｍ模型槍、車通槍管內
    之阻鐵改造而成之改造模型槍一把及可發射子彈具有殺傷力之仿ＢＥＲＥＴＴＡ
    廠半自動手槍製造之金屬玩具手槍、換裝土造金屬槍管改造而成之改造手槍一把
    （各含彈匣一個；槍枝管制編號各為0000000000號、0000000
    000號）及子彈二顆，乙○○並告知丁○○所交付之物品為手槍及子彈、且對
    丁○○言明會給予好處，丁○○因而以自己犯罪之意思無故持有上開改造模型槍
    、改造手槍各一把。嗣板橋憲兵隊會同基隆憲兵隊接獲線報於九十一年十月十一
    日晚間九時許，在臺北縣新店市○○路○段二○七號前，當場查獲丁○○持有上
    開改造模型槍、改造手槍各一把，並扣得上開手槍共二把（均含彈匣）及子彈二
    顆（子彈部分經鑑驗結果不具殺傷力）。
二、案經國防部憲兵司令部板橋憲兵隊報請臺灣板橋地方法院檢察署呈請臺灣高等法
    院檢察署檢察長令轉臺灣臺北地方法院檢察署檢察官偵查起訴。
    理  由
一、訊據被告丁○○對於上開時、地無故持有改造模型槍、改造手槍而遭查獲之事實
    於偵審中均坦承不諱，核與證人即現場查獲之基隆憲兵隊憲兵上尉丙○○於甲○
    審理時證述之情節相符，並有可擊發子彈具殺傷力之改造手槍、改造模型槍各一
    把扣案可證，再扣案之改造手槍、改造模型槍經送請鑑定結果，改造手槍一把（
    槍枝管制編號為0000000000），認係由仿ＢＥＲＥＴＴＡ廠半自動手
    槍製造之金屬玩具手槍、換裝土造金屬槍管改造而成之改造手槍、機械性能良好
    、可擊發適用子彈、認具殺傷力；改造模型槍一把（槍枝管制編號為00000
    00000），認係由德國ＷＥＩＨＲＡＵＣＨ廠製ＨＷ９４型口徑９ｍｍ模型
    槍、車通槍管內阻鐵改造而成之改造模型槍、機械性能良好、可擊發適用子彈、
    認具殺傷力等情，有內政部警政署刑事警察局九十一年十二月九日刑鑑字第○九
    一○二八五三八七號槍彈鑑定書在卷可證。再者，參諸被告於板橋憲兵隊訊問時
    供稱「（問？你是否知道因何事至憲兵隊製作筆錄）知道，我持有改造手槍二枝
    」、「（二把手槍）是我朋友乙○○交給我的」、「我僅替他（指乙○○）交付
    這次，我是因朋友關係才答應他，至於代價他未言明僅說是好處，我想大概是給
    我錢吧」、「他（指乙○○）告訴我他不方便出面，我想彼此是朋友，應該不會
    有事才答應他，我知道違法，但是我想不會那麼倒楣才一口答允」等語、於臺灣
    板橋地方法院檢察署偵查中供稱「我那時就知道他（指乙○○）交給我的是手槍
    」、「阿賓（指乙○○）說會給我一些好處（將手槍轉交給辣手）」等語及於甲
    ○審理時亦坦承「（乙○○）交給我（手槍）時有跟我說（是手槍）」等語，顯
    然被告係為自己之利益（可向乙○○取得好處）而持有上開二把手槍，即被告主
    觀上係以自己犯罪之意思而持有上開手槍，而非僅單純幫助乙○○轉交手槍給綽
    號「辣手」之男子。事證明確，被告丁○○未經許可持有手槍之犯行，應堪認定
    。
二、核被告丁○○所為，係犯槍砲彈藥刀械管制條例第十條第四項之未經許可持有具
    有殺傷力之改造模型槍罪及同條例第十一條第四項之未經許可持有可發射子彈具
    有殺傷力之改造手槍罪。被告所犯上開二罪間，係一持有行為觸犯數罪名，屬想
    像競合犯，應從一重槍砲彈藥刀械管制條例第十條第四項之未經許可持有具有殺
    傷力之改造模型槍罪處斷。被告雖亦持有扣案之二顆子彈，查該二顆子彈經送驗
    結果認均無法擊發、不具殺傷力之情，亦有前開內政部警政署刑事警察局槍彈鑑
    定書在卷可憑，則被告持有該二顆不具殺傷力子彈之行為尚難依槍砲彈藥刀械管
    制條例第十二條第四項規定論處。爰審酌被告無前科之品行、犯罪動機為向乙○
    ○獲得轉介槍枝之利益、目的、手段、所生之危害會造成手槍流入他人手中引起
    社會更大之恐慌、被告犯後坦承犯行之態度等一切情狀，量處如主文所示之主刑
    及併科罰金，罰金之部分並諭知易服勞役之折算標準，以示懲儆。扣案之具殺傷
    力改造手槍、模型槍各一把，均為違禁物，應依刑法第三十八條第一項第一款規
    定宣告沒收。
據上論斷，應依刑事訴訟法第二百九十九條第一項前段、槍砲彈藥刀械管制條例第十
條第四項、第十一條第四項、刑法第十一條前段、第五十五條、第四十二條第二項、
第三十八條第一項第一款、現行法規所定貨幣單位折算新臺幣條例第二條、罰金罰鍰
提高標準條例第二條，判決如主文。
本案經檢察官侯少卿到庭執行職務。
中      華      民      國      九十二      年      四    月      九    日
                                      臺灣臺北地方法院刑事第七庭
                                          法  官  范智達
右正本證明與原本無異。
如不服本判決，應於判決送達後十日內，向甲○提出上訴狀。
                                          書記官  賴敏慧
中      華      民      國      九十二      年      四    月      十    日
附錄本案論罪科刑法條全文：
槍砲彈藥刀械管制條例第十條
未經許可製造、販賣或運輸具有殺傷力之改造模型槍者，處無期徒刑或五年以上有期
徒刑，併科新臺幣一千萬元以下罰金。
未經許可，轉讓、出租或出借前項之改造模型槍者，處五年以上有期徒刑，併科新臺
幣一千萬元以下罰金。
意圖供自己或他人犯罪之用，而犯前二項之罪者，處無期徒刑或七年以上有期徒刑，
併科新臺幣一千萬元以下罰金。
未經許可，持有、寄藏或意圖販賣而陳列第一項之改造模型槍者，處三年以上十年以
下有期徒刑，併科新臺幣七百萬元以下罰金。
第一項至第三項之未遂犯罰之。
槍砲彈藥刀械管制條例第十一條
未經許可，製造、販賣或運輸第四條第一項第一款所稱其他可發射金屬或子彈具有殺
傷力之各式槍砲者，處五年以上有期徒刑，併科新臺幣一千萬元以下罰金。
未經許可，轉讓、出租或出借前項所列槍砲者，處三年以上十年以下有期徒刑，併科
新臺幣七百萬元以下罰金。
意圖供自己或他人犯罪之用，而犯前二項之罪者，處無期徒刑或七年以上有期徒刑，
併科新臺幣一千萬元以下罰金。
未經許可，持有、寄藏或意圖販賣而陳列第一項所列槍砲者，處一年以上七年以下有
期徒刑，併科新臺幣七百萬元以下罰金。
第一項至第三項之未遂犯罰之。


司法院資訊處製作；財團法人民間司法改革基金會備份。
